Minutes et répertoires du notaire Étienne PÉRICHON, 26 juillet 1696 - 15 juin 1747 (étude XXXIX)
Archives nationales
- Minutes de Étienne PÉRICHON, 26 juillet 1696 - août 1747; MC/ET/XXXIX/199 - MC/ET/XXXIX/392
  - Minutes. 1727, janvier - 1727, avril, janvier 1727 - avril 1727; MC/ET/XXXIX/333
    - QUILIN (Antoine) Mercier grossier joaillier (apprenti) § Apprentissage chez Honoré Scellier mercier grossier joaillier, 11 mars 1717; MC/ET/XXXIX/333
      contrat d'apprentissage; Quilin, Antoine
    - Bolleville (Pierre), marchand mercier, pont Notre-Dame § Apprentissage de Jean Bezard chez .., 4 avril 1717; MC/ET/XXXIX/333
      contrat d'apprentissage; Bolleville, Pierre; Bezard, Jean
    - LARVE (Pierre Joseph) Marchand mercier grossier joaillier Rue de Bretagne § Apprentissage de Charles Berseat chez .., 4 janvier 1727; MC/ET/XXXIX/333
      contrat d'apprentissage; Larve, Pierre Joseph
    - Bergeat (Charles), mercier (apprenti), rue Geoffroy § Apprentissage chez Pierre Joseph Larue, marchand, mercier grossier joaillier, 4 janvier 1727; MC/ET/XXXIX/333
      contrat d'apprentissage; Bergeat, Charles; Larue, Pierre Joseph
    - GUILLEBERT (Eloy) Maître serrurier § procuration, 13 janvier 1727; MC/ET/XXXIX/333
      procuration; Guillebert, Eloy
    - GUILLEBERT (Louis) Maître serrurier § procuration, 13 janvier 1727; MC/ET/XXXIX/333
      procuration; Guillebert, Louis
    - NISY (Nicolas de) Maître serrurier Rue Tirechappe § Mariage, 21 janvier 1727; MC/ET/XXXIX/333
      contrat de mariage; Nisy, Nicolas de
    - Merciers grossiers joailliers Communauté des marchands § Reconnaissance et décharge, 31 janvier 1727; MC/ET/XXXIX/333
      reconnaissance
    - LE NORMAND (Robert) Maître potier d'étain; Rue Tirechappe § Désistement de bail, 31 janvier 1727; MC/ET/XXXIX/333
      bail; Le Normand, Robert
    - SCELLIER (Honoré) Mercier grossier joaillier Rue Chanvererie § Apprentissage de Antoine Quintin chez .., 12 mars 1727; MC/ET/XXXIX/333
      contrat d'apprentissage; Scellier, Honoré
    - Mercier grossier joaillier (apprentissage) De Antoine Frintin chez Honoré Scellier, 12 mars 1727; MC/ET/XXXIX/333
    - Bezard (Jean), mercier (apprenti), place du Marché Neuf § Apprentissage de, mercierChez Pierre, Bolleville, 4 avril 1727; MC/ET/XXXIX/333
      contrat d'apprentissage; marché; Bezard, Jean
    - Mercier (apprentissage) § De Jean Bezard Chez Pierre Bolleville, 4 avril 1727; MC/ET/XXXIX/333
      contrat d'apprentissage; Bezard, Jean; Bolleville, Pierre
    - Henriot (Nicolas), marchand mercier, rue Aubry Le Boucher § Apprentissage de Louis Henri Descressin chez .., 5 avril 1727; MC/ET/XXXIX/333
      contrat d'apprentissage; Henriot, Nicolas
    - Descressin (Louis Henri), mercier (apprenti), rue de Richelieu § Apprentissage chez Nicolas Henriot, marchand mercier, 5 avril 1727; MC/ET/XXXIX/333
      contrat d'apprentissage; Descressin, Louis Henri; Henriot, Nicolas
    - Mercier (apprentissage) § De Louis, Henri Desciessin chez Nicolas Henriot, 5 avril 1727; MC/ET/XXXIX/333
      contrat d'apprentissage; Desciessin, Louis Henri; Henriot, Nicolas
    - Ronderot (Nicolas), marchand mercier, rue de la Barillerie § Apprentissage de Jean Simon chez .., 15 avril 1727; MC/ET/XXXIX/333
      contrat d'apprentissage; Ronderot, Nicolas
    - Mercier (apprentissage) § De Jean Simon chez Nicolas Rouderot, 15 avril 1727; MC/ET/XXXIX/333
      contrat d'apprentissage; Simon, Jean; Rouderot, Nicolas; commerçant
    - Simon (Jean), mercier (apprenti) § Apprentissage chez Nicolas Rouderot, mercier, 15 avril 1727; MC/ET/XXXIX/333
      contrat d'apprentissage; Simon, Jean; Rouderot, Nicolas
    - MARIETTE (Jean) Serrurier Villeneuve le Roi § Mariage, 28 avril 1727; MC/ET/XXXIX/333
      contrat de mariage; Mariette, Jean
    - Mercier grossier joaillier (apprentissage) De Charles Berjeat chez Pierre Joseph Larüe, 4 janvier 1777; MC/ET/XXXIX/333
  - Minutes. 1727, mai - 1727, juillet, mai 1727 - juillet 1727; MC/ET/XXXIX/334
    - Souhart (François), maître menuisier, rue de la Limace § Constitution, 2 mai 1717; MC/ET/XXXIX/334
      constitution de rente; Souhart, François
    - Jourdan (Joseph), mercier (apprenti), rue Sainte-Croix en la Cité § Apprentissage de mercier, chez Guillaume Mezot, 6 mai 1727; MC/ET/XXXIX/334
      contrat d'apprentissage; Jourdan, Joseph; Mezot, Guillaume
    - Mercier (apprentissage) § De Joseph Roudan chez Guillaume Mezot, 6 mai 1727; MC/ET/XXXIX/334
      contrat d'apprentissage; Roudan, Joseph; Mezot, Guillaume
    - Melot (Guillaume), mercier, rue Quincampoix § Apprentissage de Joseph Jourdan chez .., 6 mai 1727; MC/ET/XXXIX/334
      contrat d'apprentissage; Melot, Guillaume; Jourdan Joseph
    - Notoriété des héritiers de Dominique Groissilliac, dont Jean Delaunay, peintre, quai de Gèvres., 13 juin 1727; MC/ET/XXXIX/334
      dépôt de pièces; notoriété; Gesvres (quai de); Delaunay, Jean; Groisillac, Dominique; peintre
    - Merciers grossiers joailliers Communauté des marchands .. § Constitution, 14 juin 1727; MC/ET/XXXIX/334
    - Compte et obligation concernant Sylvain Panot, peintre, Hôpital Général., 17 juin 1727; MC/ET/XXXIX/334
      compte; obligation; Panot, Sylvain; peintre
    - Merciers grossiers joailliers Communauté des .. § Renonciation, 10 juillet 1727; MC/ET/XXXIX/334
    - VALLET (Jean) Marchand doreur Rue des Prêcheurs § quittance, 22 juillet 1727; MC/ET/XXXIX/334
      quittance; Vallet, Jean
  - Minutes. 1727, août - décembre, août - décembre 1727; MC/ET/XXXIX/335
    - Testament de Boris, prince Kourakin, ministre d'État russe, conseiller de Pierre le Grand, ambassadeur auprès du roi de France., 5 août 1727; MC/RS//293
      Inventaire.
      MC/ET/XXXIX/335
      Notice et reproduction photographique partielle dans: 122 minutes d'histoire, actes des notaires de Paris, Paris, Archives nationales, Somogy, 2012, p.82-83.
      testament; Russie; Kurakin, Boris (1676-1727); ministre; ambassadeur
    - Dépôt de pièces par les héritiers de Abraham Van Robais., 5 août 1727; MC/ET/XXXIX/335
      Van Robais, Abraham
    - Apprentissage de Alexandre Lelong Delefond [Leloup Delapard] chez Jean-Baptiste Foullé, mercier, grande rue du Faubourg-Saint-Antoine., 16 août 1727; MC/ET/XXXIX/335
      contrat d'apprentissage; Foullé, Jean Baptiste; Delefond, Lelong
    - Quittance de René Aiguubon, exécuteur testamentaire de Louis Paignant, architecte, maçon, concernant monsieur Lardoin, architecte, contrôleur des bâtiments du roi., 4 octobre 1727; MC/ET/XXXIX/335
      quittance; Lardoin (M.); Paignault, Louis; architecte; contrôleur général des bâtiments (Ancien Régime)
    - Apprentissage de François Simon Lorphelin, mercier chez Mathieu Baudoin, mercier, rue des Fossés-Saint-Germain., 11 octobre 1727; MC/ET/XXXIX/335
      contrat d'apprentissage; Lorphelin, François Simon; Baudoin, Mathieu
    - Bail concernant des merciers grossiers joailliers, Communauté des marchands., 5 novembre 1727; MC/ET/XXXIX/335
    - Quittance concernant Jean Charles Donaray, maître peintre doreur, rue Saint-Honoré., 7 novembre 1727; MC/ET/XXXIX/335
      quittance; Saint-Honoré (rue); Donaray, Jean Charles; décorateur; peintre
    - Mariage de Helie Puisié, maître sellier carrossier, rue Saint-Martin., 16 décembre 1727; MC/ET/XXXIX/335
      contrat de mariage; Puisié, Helie
    - Quittance concernant Jean-Baptiste Marc Normand, maître fondeur, La Rochelle., 20 décembre 1727; MC/ET/XXXIX/335
      quittance; Normand, Jean-Baptiste Marc
    - Apprentissage de Jacques Duval chez Dominique Sprote, mercier, rue Saint-Honoré., 15 juin 1737; MC/ET/XXXIX/335
      contrat d'apprentissage; Sprote, Dominique; Duval, Jacques
  - Minutes. 1728, janvier - 1728, juin, janvier 1728 - juin 1728; MC/ET/XXXIX/336
    - BEAUVISAGE (Nicolas Charles) Chef de la compagnie des arquebusiers laon § procuration, 11 mai 1726; MC/ET/XXXIX/336
      procuration; Beauvisage, Nicolas Charles
    - HOGU (Toussaint) Menuisier § Mariage (parent), 17 janvier 1728; MC/ET/XXXIX/336
      contrat de mariage; Hogu, Toussaint
    - Robillard (Nicolas), menuisier, rue des Lavandières § Mariage de sa fille, 17 janvier 1728; MC/ET/XXXIX/336
      contrat de mariage; Robillard, Nicolas
    - ELIOT (Guillaume) Menuisier Rue Meslée § Mariage, 17 janvier 1728; MC/ET/XXXIX/336
      contrat de mariage; Eliot, Guillaume
    - Devis et marché de maçonnerie d'une maison rue de Sève appartenant aux prémontrés (chanoines)., 24 février 1728; MC/ET/XXXIX/336
      devis; marché; Sèvres (rue de)
    - Quittance d'Alexandre Delinet, maître maçon, entrepreneur de bâtiments à Louis Léon Pajot, 8 mars 1728; MC/ET/XXXIX/336
      quittance; Delinet, Alexandre; Pajot, Louis Léon; chef d'entreprise; maçon
    - Quittance concernant Laurent Thomas, entrepreneur de bâtiments en charpenterie, rue Notre-Dame-de-Nazareth., 22 mars 1728; MC/ET/XXXIX/336
      quittance; Notre-Dame-de-Nazareth (rue); Thomas, Laurent; chef d'entreprise; charpentier
    - contrat de mariage entre Ursule Vallet, fille de Jean Baptiste Vallet, peintre doreur, belle-soeur de Jean Charles Dorcy, peintre doreur et filleule de Corneille Wandime, peintre doreur, et Pierre Delobel, fils de Pierre Delobel, maître sculpteur, rue du Verbois, 1er avril 1728; MC/ET/XXXIX/336
      contrat de mariage; Delobel, Pierre (fils); Delobel, Pierre (père); Dorcy, Jean Charles; Vallet, Jean-Baptiste; Vallet, Ursule; Wandine, Corneille
    - Marechal (Etienne), mercier (apprenti), rue de la Cerizay § Apprentissage de, mercier chez Louis Pluninet, 7 avril 1728; MC/ET/XXXIX/336
      contrat d'apprentissage; Marechal, Etienne; Pluninet, Louis
    - Mercier (apprentissage) § De Etienne Maréchal chez Louis Pluminet, 7 avril 1728; MC/ET/XXXIX/336
      contrat d'apprentissage; Maréchal, Etienne; Pluminet, Louis
    - Pluvinet (Louis), marchand, mercier, rue de la Lingerie § Apprentissage de Etienne Maréchal chez .., 7 avril 1728; MC/ET/XXXIX/336
      contrat d'apprentissage; Pluvinet, Louis; Maréchal, Etienne
    - Merciers grossiers joailliers Communauté des marchands... § Délibération du Corps de la mercerie, 10 avril 1728; MC/ET/XXXIX/336
    - BRAY (Firmin de) Serrurier; Amiens, Rue Notre Dame § Procuration, 15 avril 1728; MC/ET/XXXIX/336
      procuration; Bray, Firmin de
    - Quittance concernant Etienne Bréant, compagnon maçon, faubourg Saint-Laurent., 20 avril 1728; MC/ET/XXXIX/336
      quittance; Bréant, Etienne; maçon
    - SIBERT (Jean) Marchand, maître tireur d'or Lyon § Procuration, 12 mai 1728; MC/ET/XXXIX/336
      procuration; Sibert, Jean
    - DELACROIX (Jean Baptiste Antoine) Menuisier (Apprentis) § Apprentissage de mercier chez Louis Barnabé Roussel, 11 juin 1728; MC/ET/XXXIX/336
      contrat d'apprentissage; Delacroix, Jean Baptiste Antoine
    - Roussel (Louis Barnabé), marchand mercier, rue Saint-Denis § Apprentissage de Jean-Baptiste Antoine Delacroix chez .., 11 juin 1728; MC/ET/XXXIX/336
      contrat d'apprentissage; Roussel, Louis Barnabé; Delacroix, Jean-Baptiste Antoine
    - Mercier (apprentissage) § De Jean-Baptiste Antoine Delacroix chez Louis Barnabé Roussel, 11 juin 1728; MC/ET/XXXIX/336
      contrat d'apprentissage; Delacroix, Jean-Baptiste Antoine; Roussel, Louis Barnabé
  - Minutes. 1728, juillet - 1728, décembre, juillet 1728 - décembre 1728; MC/ET/XXXIX/337
    - Vallat (Jean), marchand orfèvre, rue Saint-Honoré § Transport de rente, 20 juillet 1728; MC/ET/XXXIX/337
      transport de droits; Vallat, Jean
    - Déclaration concernant Pierre François Samson, peintre, professeur de l'académie, rue des Vieux-Augustins., 6 août 1728; MC/ET/XXXIX/337
      déclaration; Vieux-Augustins (rue des); Samson, Pierre François; peintre; enseignant
    - Mainlevée concernant Pierre Verdeneuil, entrepreneur des bâtiments du roi, Noisy., 13 août 1728; MC/ET/XXXIX/337
      mainlevée; Verdeneuil, Pierre; chef d'entreprise
    - RICHARD (Charles) Maître Cartier Papetier § Mariage (témoin), 13 octobre 1728; MC/ET/XXXIX/337
      contrat de mariage; Richard, Charles
    - CADINE (Pierre) Maître Cartier Rue Mariveau § Mariage, 13 octobre 1728; MC/ET/XXXIX/337
      contrat de mariage; Cadine, Pierre
    - Robillard (Nicolas), menuisier, rue des Lavandières § Mariage de sa fille, 13 octobre 1728; MC/ET/XXXIX/337
    - Michel (Etienne), marchand mercier, place Dauphine § Apprentissage de François Michel Sénéchal chez .., 29 décembre 1728; MC/ET/XXXIX/337
      contrat d'apprentissage; Michel, Etienne; Sénéchal, François Michel
    - Senechal (François Michel), mercier, faubourg Saint-Antoine § Apprentissage de mercier chez Etienne Michel, 29 décembre 1728; MC/ET/XXXIX/337
      contrat d'apprentissage; Sénéchal, François Michel; Michel, Etienne
    - Mercier (apprentissage) § De François Michel Sénéchal chez Etienne Michel, 29 décembre 1728; MC/ET/XXXIX/337
  - Minutes. 1729, janvier - 1729, juin, janvier 1729 - juin 1729; MC/ET/XXXIX/338
    - Moimery (Louis), mercier (apprenti) § Apprentissage de mercier chez Gilles Robert, 27 mai 1719; MC/ET/XXXIX/338
      contrat d'apprentissage; Moimery, Louis
    - Merciers grossiers joailliers Communauté des marchands... § Bail, 19 janvier 1729; MC/ET/XXXIX/338
    - Gazon (Jean-Baptiste, Laurent), mercier, rue Saint-Honoré § Apprentissage de Jean-Baptiste Maure, chez .., 5 février 1729; MC/ET/XXXIX/338
      contrat d'apprentissage; Gazon, Jean Baptiste, Laurent; Maure, Jean-Baptiste
    - Mercier (apprentissage) § De Jean-Baptiste Mauro chez Jean-Baptiste Gazou, 5 février 1729; MC/ET/XXXIX/338
      contrat d'apprentissage; Mauro, Jean-Baptiste; Gazou, Jean-Baptiste
    - Mauro (Jean-Baptiste), mercier (apprenti) § Apprentissage de mercier chez Jean-Baptiste Gazou, 5 février 1729; MC/ET/XXXIX/338
    - Mariage de Jean-Baptiste Lois, fils de Bernard Jean-Baptiste Lois, architecte expert, entrepreneur des bâtiments du roi, rue Neuve Saint-Merry, avec Jeanne Marie Froment, 20 février 1729; MC/ET/XXXIX/338
      contrat de mariage; Neuve-Saint-Merri (rue); Froment, Jeanne Marie; Loir, Bernard Jean-Baptiste (16..-17..); Loir, Jean-Baptiste (17..-17..); architecte; chef d'entreprise
    - Loir (Jean-Baptiste Antoine), orfèvre § Mariage de son père, 20 février 1729; MC/ET/XXXIX/338
      contrat de mariage; Loir, Jean Baptiste Antoine
    - HUGARD (Guy) Fondeur Rue de Loursine § Transport, 22 février 1729; MC/ET/XXXIX/338
      Hugard, Guy
    - Quittance, reconstruction à neuf d'un bâtiment, rue de Seine pour les Prémontrés, concernant divers ouvriers dont Jean-Baptiste Dubois, maçon, entrepreneur de bâtiments, rue des Vieilles-Tuileries et Nicolas Antoine Pérard, maçon, entrepreneur de bâtiments, rue Regratière, 26 février 1729; MC/ET/XXXIX/338
      quittance; Seine (rue de); Vieilles-Tuileries (rue des); Dubois, Jean-Baptiste; Pérard, Nicolas Antoine; chef d'entreprise; maçon
    - Comparution et dépôt concernant Simon Galbadault, peintre, graveur., 18 mars 1729; MC/ET/XXXIX/338
      comparution; dépôt de pièces; Galbadault, Simon; graveur; peintre
    - DU FEU (Pierre) Horloger § Comparution et dépôt, 18 mars 1729; MC/ET/XXXIX/338
      Du Feu, Pierre
    - Donyme (Guillaume, François), mercier (apprenti), rue Saint-Paul § Apprentissage de mercier, chez Etienne Royer, 18 mai 1729; MC/ET/XXXIX/338
      contrat d'apprentissage; Donyme, Guillaume, François; Royer, Etienne
    - Devis et marché de couverture d'une maison rue de Sève appartenant aux prémontrés (chanoines)., 19 mai 1729; MC/ET/XXXIX/338
    - Gobert (Gilles), mercier, paroisse Saint-Germain-L'Auxerois § Apprentissage de Louis Moinery, chez .., 27 mai 1729; MC/ET/XXXIX/338
      contrat d'apprentissage; Gobert, Gilles; Moinery, Louis
    - Royer (Etienne), mercier, rue Dauphine § Apprentissage de Guillaume François Donyne chez .., 28 mai 1729; MC/ET/XXXIX/338
      contrat d'apprentissage; Royer, Etienne; Donyne, Guillaume François
    - Mercier (apprentissage) § De Guillaume François Donyne chez Etienne Royer, 28 mai 1729; MC/ET/XXXIX/338
      contrat d'apprentissage; Donyne, Guillaume François; Royer, Etienne; commerçant
  - Minutes. 1729, juillet - 1729, décembre, juillet 1729 - décembre 1729; MC/ET/XXXIX/339
    - HURBIN Menuisier, marchand potier d'étain Rue de la Chanvrerie § Union des Créanciers de Amédée de Savoie, Prince de Causnau, 22 août 1719; MC/ET/XXXIX/339
    - Devis et marché de menuiserie et de serrurerie d'une maison rue de Sève appartenant aux prémontrés (chanoines)., 11 août 1729; MC/ET/XXXIX/339
    - LAISNE (Claude, Adrien) Menuisier Rue Saint Placide § Devis et marché de menuiserie pour une maison construite rue de Sève, 11 août 1729; MC/ET/XXXIX/339
      devis; marché; Laisne, Claude, Adrien
    - TEXIER (Jean) Serrurier Rue de la Chaise § Devis d'ouvrages de serrurerie pour un bâtiment construit rue de Sève, 11 août 1729; MC/ET/XXXIX/339
      devis; Texier, Jean
    - FÉRON (François) Menuisier Rue de Sève § Devis et marché de menuiserie pour une maison construite rue de Sève, 11 août 1729; MC/ET/XXXIX/339
      devis; marché; Féron, François
    - Union des créanciers d'Amédée de Savoie, prince de Carignan, parmi lesquels: Robert Bonard, peintre ordinaire du roi, rue Saint-Jacques, Henry Clignet, peintre, rue des Petits-Carreaux, Pierre Mouret, maçon, rue de la Mortellerie et concernant Jean Baptiste Adam, maître marbrier, rue de Fourcy., 22 août 1729; MC/ET/XXXIX/339
      convention; Fourcy (rue de); Mortellerie (rue de la); Petits-Carreaux (rue des); Saint-Jacques (rue); Adam, Jean-Baptiste; Bonard, Robert; Carignan, Victor Amédée de Savoie (1690-1741, prince de); Clignet, Henri; Mouret, Pierre; peintre
    - VERREUX (Jean) Marchand Tapissier Rue des Bons Enfants § Union de créanciers d'Amédée de Savoie Prince de Carignan, 22 août 1729; MC/ET/XXXIX/339
      Verreux, Jean
    - Ricort (François), menuisier, rue de Bourbon § Union des créanciers de Amédée de Savoie, prince de Carignan, 22 août 1729; MC/ET/XXXIX/339
      convention; Ricort, François
    - LAFORGE (Charles) Serrurier Rue de Sèvre § Union de créanciers d'Amédée de Savoie Prince de Carignan, 22 août 1729; MC/ET/XXXIX/339
      Laforge, Charles
    - POTONNOIS (Pierre) Sellier Rue Neuve des Petits-Champs § Union des Créanciers d'Amédée de Savoie, prince de Carignan, 22 août 1729; MC/ET/XXXIX/339
      Potonnois, Pierre
    - BOURGONAT (François) Serrurier Rue Saint Anne § Union des créanciers de Amédée de Savoie, prince de Carignan, 22 août 1729; MC/ET/XXXIX/339
      Bourgonat, François
    - BUNÉ (Antoine) Serrurier Rue Montorgueil § Union des Créanciers de Amédée de Savoie, Prince de Carignan, 22 août 1729; MC/ET/XXXIX/339
      Buné, Antoine
    - RIGOT (Antoine) Sellier rue de Grenelle § Union des Créanciers de Amédée de Savoie, Prince de Carignau, 22 août 1729; MC/ET/XXXIX/339
      Rigot, Antoine
    - REMONT (Pierre) Sellier rue du Bouloir § Union de Créanciers de Amédée de Savoie, Prince de Carignan, 22 août 1729; MC/ET/XXXIX/339
      Remont, Pierre
    - DELLIARD (Joseph) Menuisier Rue des Prêcheurs § Union des Créanciers de Amédée de Savoie, Prince de Carignan, 22 août 1729; MC/ET/XXXIX/339
      Delliard, Joseph
    - MESSAGER (Pierre) Marchand faïencier Rue Sainte Marguerite § Union de créanciers de Amédée de Savoie, prince de Carignan, 22 août 1729; MC/ET/XXXIX/339
    - Inventaire après décès de Charles Amelot concernant Pierre Verdeneuil, entrepreneur des bâtiments du roi, Noisy., 23 août 1729; MC/ET/XXXIX/339
      inventaire après décès; Amelot, Charles; Verdeneuil, Pierre; chef d'entreprise
    - CADORET (Jacques François) Menuisier demeurant à Jouy § Titre nouvel, 7 septembre 1729; MC/ET/XXXIX/339
      titre nouvel; Cadoret, Jacques François
    - Merciers grossiers joailliers communauté des marchands... § Renonciation, 23 décembre 1729; MC/ET/XXXIX/339
  - Minutes. 1730, janvier - 1730, juin, janvier 1730 - juin 1730; MC/ET/XXXIX/340
    - FONTENAY sur le bois § T.N. d'héritages situés à FONTENAY, 25 novembre 1600; MC/ET/XXXIX/340; fol. III/C/XXI
    - ARGENTEUIL rue Pierre Guyenne § Titre nouvel d'une maison à ARGENTEUIL, 30 novembre 1600; MC/ET/XXXIX/340; fol. III/C/XXVIII
    - MAZOYER CHARMOY (Jean) Maître et marchand lapidaire Joaillier Rue de Gesvres § Apprentissage d'Henry Remy chez .., 5 janvier 1730; MC/ET/XXXIX/340
      contrat d'apprentissage; Mazoyer Charmoy, Jean
    - Lapidaire, joaillier (apprentissage) § De Henry Remy chez Jean Mazoyer Charmoy, 5 janvier 1730; MC/ET/XXXIX/340
    - REMY (Henry) joaillier (Apprenti) § Apprentissage chez Jean Razoyer Charmoy lapidaire, joaillier, 5 janvier 1730; MC/ET/XXXIX/340
      contrat d'apprentissage; Remy, Henry
    - LAMORIN (Jean Baptiste) Fondeur Rue Jean Pain Moller § Notoriété, 10 janvier 1730; MC/ET/XXXIX/340
      Lamorin, Jean Baptiste
    - BODASSE (Henry) Batteur d'or Paroisse Saint Germain le Vieil (Maison appellée le pavillon de la ville § Bail, 9 février 1730; MC/ET/XXXIX/340
      bail; Bodasse, Henry
    - Merciers Corps des marchands .. § Constitution, 17 février 1730; MC/ET/XXXIX/340
    - Union des créanciers du prince de Carignan concernant Jacques Gillet, entrepreneur des bâtiments du roi, rue du Roi-de-Sicile., 18 février 1730; MC/ET/XXXIX/340
      convention; Roi-de-Sicile (rue du); Carignan, Victor Amédée de Savoie (1690-1741, prince de); Gillet, Jacques; chef d'entreprise
    - Procuration concernant Pierre Verdeneuil, entrepreneur des bâtiments du roi, Noisy., 18 février 1730; MC/ET/XXXIX/340
      procuration; Verdeneuil, Pierre; chef d'entreprise
    - Turpin (Jacques), orfèvre, rue Saint-Germain § Compte de tutelle, 25 février 1730; MC/ET/XXXIX/340
      compte de tutelle; Turpin, Jacques
    - Turpin (Nicolas), orfèvre, rue Baulabé § Compte de tutelle, 25 février 1730; MC/ET/XXXIX/340
      compte de tutelle; Turpin, Nicolas
    - Union des créanciers du prince de Carignan, parmi lesquels: André Lianus, peintre doreur, rue de Grenelle Pierre Mouret, maçon, rue de la Mortellerie, Louis Herpin, sculpteur des bâtiments du roi., 28 février 1730; MC/ET/XXXIX/340
      convention; Grenelle (rue de); Mortellerie (rue de la); Carignan, Victor Amédée de Savoie (1690-1741, prince de); Herpin, Louis; Liansis, André; Mouret, Pierre; décorateur; maçon; peintre; sculpteur
    - LAFORGE (Charles) Serrurier Rue de Sèvres § Union des créanciers du Prince de Carignan, 28 février 1730; MC/ET/XXXIX/340
    - BUVÉE (Antoine) Serrurier Rue des Vieux Augustins § Union des créanciers du Prince de Carignan, 28 février 1730; MC/ET/XXXIX/340
      Buvée, Antoine
    - POTONNOIS (Pierre) Sellier Rue Neuve des Petits-Champs § Union des Créanciers du Prince de Carignan, 28 février 1730; MC/ET/XXXIX/340
    - BOGUET (Nicolas) Charpentier Rue Basse § Union des créanciers du Prince de Carignan, 28 février 1730; MC/ET/XXXIX/340
      Boguet, Nicolas
    - ROUSSEAU (André) Horloger Rue de Buci § Transaction, 9 mars 1730; MC/ET/XXXIX/340
      accord; Rousseau, André
    - Mainlevée concernant Philippe Meusnier, peintre ordinaire du roi, trésorier de l'académie royale de peinture et sculpture, galerie du Louvre., 13 mars 1730; MC/ET/XXXIX/340
      mainlevée; Orties-du-Louvre (rue des); Meusnier, Philippe; trésorier
    - BEGON (Mathieu) Tireur d'or Rue Saint Honoré § Bail, 28 mars 1730; MC/ET/XXXIX/340
    - Partage de la succession de Charles Amelot, conseiller du roi, concernant Pierre Verdeneuil, entrepreneur des bâtiments du roi, Noisy., 22 avril 1730; MC/ET/XXXIX/340
      partage; Amelot, Charles; Verdeneuil, Pierre; chef d'entreprise
    - Merciers Corps des marchands .. § Constitution, 22 avril 1730; MC/ET/XXXIX/340
    - FERON (François) Menuisier Rue Saint Sulpice § Bail, 17 mai 1730; MC/ET/XXXIX/340
      bail; Feron, François
    - PUISIÉ (Elie) Sellier - Carrossier Rue Saint Martin § Inventaire après décès de son épouse, 24 mai 1730; MC/ET/XXXIX/340
      inventaire; Puisié, Elie
    - BRICARD (Guillaume) Doreur Rue Saint Denis § Inventaire après décès de son père, 23 juin 1730; MC/ET/XXXIX/340
      inventaire; Bricard, Guillaume